【裁判字號】    89,易,1780
【裁判日期】    900111
【裁判案由】    傷害
【裁判全文】
臺灣臺中地方法院刑事判決                        八十九年度易字第一七八號
    公  訴  人  臺灣臺中地方法院檢察署檢察官
    被      告  甲○○
    選任辯護人  陳國華
                吳瑞堯
右列被告因家庭暴力罪之傷害案件，經檢察官提起公訴 (八十九年度偵字第四六九四
號)，本院判決如左：
    主  文
甲○○無罪。
    理  由
一公訴意旨詳如起訴書所載（如附件）。
二、本件公訴人認被告涉有傷害罪嫌，無非係以告訴人壬○○及證人即告訴人之夫林
    璟舜之指述及告訴人之診斷證明書、相片等為其主要之論據。
三按犯罪事實應依證據認定之，無證據不得推定其犯罪事實；又不能證明被告犯罪
    者，應諭知無罪之判決，刑事訴訟法第一百五十四條第三百零一條第一項分別
    定有明文。次按告訴人之告訴，係以使被告受刑事訴追為目的，是其陳述是否與
    事實相符，仍應調查其他証據以資審認，最高法院五十二年台上字第一三○○號
    著有判例可參。
四、訊據被告甲○○堅詞否認有何右揭傷害之犯行，辯稱：當天伊在伊母親家幫忙接
    第四台的天線，根本沒有見到壬○○的面，怎麼可能打她等語。經查：證人即被
    告之母亦即告訴人之婆婆丙○○及被告之姊妹丁○○均到庭證稱：當天林璟舜、
    壬○○有過來理論分電錶的事，渠等因怕惹事，有勸甲○○不要出去，所以壬○○就在外面踹門，後來渠等有聽到一個響聲，壬○○他們就自己離去乙情。衡情
    被告及告訴人之夫林璟舜係親兄弟，而證人丙○○、丁○○分別係其二人之母親
    及姊妹，證人丙○○、丁○○應無迴護任何一方之必要。再者，告訴人先於八十
    九年三月十五日具狀向台灣台中地方法院檢察署指稱：「被告．．．與其姪女及
    姪女婿，共同毆打告訴人壬○○及其夫，因而造成告訴人右上顎、右背腰挫傷瘀
    血及下唇挫裂傷」云云、再於八十九年四月七日檢察官訊問時稱：「我大伯（即
    被告）他們不讓我去看，即有姪子和姪子婿等人在打我先生林璟舜，我過去勸阻
    ，我大伯即拉住我頭髮，以手打我，致我跌倒，使我上顎、下唇受傷」云云、復
    於八十九年八月九日本院審理時稱：「．．．丁○○的幾個女兒及一名男子就衝
    出來圍毆我先生，並罵我先生好吃懶做，因為人太多，我先生也沒有辦法還手，
    然後，我要過去護我先生，丁○○的一個女兒竟轉身過來打我的巴掌好幾下，然
    後，被告就出來沒有講什麼話，一手抓著我頭髮，一手打我下巴好幾下，還用腳
    踢我的背後腰部好幾下」云云、復於八十九年十月四日本院審理時稱：「．．．
    沒多久，我就聽到一聲『打』，乙○○第一個衝出來打我先生，然後，庚○○及
    她的姊妹就出來用國語及台語譏諷我叫娘家出來，並一直猛打我的下巴，然後我
    又看到我先生一直被乙○○打到水溝邊，乙○○還一直用腳踹我先生，我就上前
    要拉我先生起來，被告就過來二話不說用右手拉著我的頭髮，往後面扯，用左手
    一直猛打我的下巴，還踹我的腰部及腿部」云云、顯見告訴人就究係遭被告一人
    毆打或遭被告及其姪女等多人圍毆、究係一位或二位姪女毆打其下巴、究係遭被
    告出手毆打而跌倒在地或還遭被告以腳踹其腰部等處，及其夫林璟舜究係遭乙○○一人毆打或遭乙○○及其姪女等多人圍毆等節，所指前後紛歧迥異，尚難遽採
    為不利於被告之證據。而證人林璟舜先於八十九年四月十七日檢察官訊問時證稱
    ：「．．．到了母親房間，甲○○將門打開，以拳頭打我太太，因當時丁○○之
    女婿過來打我，我才無法救我太太」云云、再於八十九年九月六日本院審理時證
    稱：「．．．被丁○○的準女婿打我胸部及踢我，我太太想要過來把我拉起來，
    甲○○就過來抓住我太太的頭髮去撞牆壁並且一直打她的下巴，而且，丁○○的
    二個女兒還趁機踢我太太腰部」云云；另證人即告訴人與證人林璟舜之子林崇任
    、林諭琪先於八十九年九月六日本院審理時證稱：「．．．有一個年輕的男子先
    過去打我爸爸，我爸爸跌倒在地，我母親想要過去救他，我姑姑（即丁○○）的
    一個女兒就過去用手打我母親腰部，我伯父即被告就衝出來抓住我媽媽的頭髮去
    撞牆壁，並且一直打我媽媽的下巴」、「（當天你姑姑的女兒究竟有幾人打你媽
    媽？）她有二個女兒在場，壹個出手打我媽媽，壹個在旁邊看」、「（你姑姑的
    女兒究竟是用手還是用腳打你媽媽？）應該是用手，因為腳的部分我看不到」云
    云、再於八十九年十月四日本院審理時稱：「（當天究竟何人打你爸爸及你媽媽
    ？）當天確定是乙○○打我爸爸，庚○○打我媽媽」、「（己○○、戊○○當天
    有無到現場？）因為與她們很少來往，與她們不熟，不確定她們有沒有去」云云
    。足見告訴人及其夫林璟舜、其子林崇任、林諭琪一家四口，就當天事發之關鍵
    部分，諸如告訴人有無遭被告抓其頭髮去撞牆壁、告訴人是遭被告一人或庚○○
    一人或庚○○姊妹二人踢其腰部、庚○○係以腳或手攻擊告訴人之腰部、及庚○○姊妹係打告訴人之下巴或打其腰部等節，彼此皆互不符合，有甚多矛盾之處。
    且觀諸告訴人所提出於八十九年三月十二日就診之診斷證明書一紙，告訴人係受
    有右上顎、右背腰挫傷、瘀血及下唇挫裂傷等傷害，惟倘如證人林璟舜、林崇任
    、林諭琪所言被告確有抓告訴人之頭髮去撞牆壁之事，何以告訴人之額頭及頭部
    均未受有傷害，可見證人林璟舜、林崇任、林諭琪之證詞亦與事實有出入之處。
    是證人林璟舜、林崇任、林諭琪究有無在場見聞即有疑義，其三人之證詞要難遽
    採為不利於被告之證據。又證人即丁○○之女庚○○、己○○、戊○○及庚○○
    之男友乙○○均到庭證稱：當天早上九點多，渠四人一起去看外婆，僅停留約十
    分鐘便一起離開到彰化找大姊，並未碰到告訴人一家，亦未毆打告訴人乙情。再
    告訴人所舉之證人辛○○亦到庭結證稱：渠確未看到當天事發經過，後來接獲法
    院傳票，曾去找壬○○問係遭何人聲請傳訊，但未對她說有看到事發經過等語。
    衡諸證人辛○○與告訴人素無怨隙，應無甘冒偽證罪責而迴護被告之必要。雖告
    訴人提出與辛○○對話時之錄影帶、錄音帶及其譯文欲證明辛○○有目擊案發經
    過，惟經本院勘驗該捲錄音帶之內容，結果辛○○未曾表示有目擊案發經過，是
    此亦無法證明被告確有傷害告訴人之情事。從而，縱告訴人確受有傷害，亦難僅
    憑告訴人片面之指述及證人林璟舜、林崇任、林諭琪破綻百出之證詞，即認係遭
    被告故意毆打所致。是被告所辯，尚非全屬無憑，堪予採信。此外，本院復查無
    其他積極證據足資證明被告有何右揭傷害之犯行，揆諸首揭說明，被告犯罪不能
    證明，應為無罪之諭知。
據上論斷，應依刑事訴訟法第三百零一條第一項，判決如主文。
中      華      民      國    九十      年      一      月     十一     日
                                  臺灣臺中地方法院刑事第六庭
                                      法  官  許 秀 芬
右正本證明與原本無異。
如不服本判決，應於判決送達後十日內，向本院提出上訴狀，上訴於台灣高等法院台
中分院(須附繕本)。
                                      書記官
中      華      民      國    九十      年      一      月     十一     日


司法院資訊處製作；財團法人民間司法改革基金會備份。
